【裁判字號】    98,交聲,884
【裁判日期】    981026
【裁判案由】    聲明異議
【裁判全文】
臺灣臺南地方法院交通事件裁定         98年度交聲字第884號
移送機關    交通部公路總局嘉義區監理所台南監理站
受處分人
即異議人    甲○○原名余美華
上列受處分人因違反道路交通管理處罰條例案件，對於交通部公
路總局嘉義區監理所臺南監理站民國98年7月20日所為之裁決處
分（處分案號：嘉監南字第裁74-C00000000號），聲明異議，本
院裁定如下：
    主  文
異議駁回。
    理  由
一、原處分意旨略以：異議人即受處分人甲○○（下稱異議人）
    於民國98年3月14日13時50分許，駕駛車號D2-1095號自用小
    客車，行經臺北縣板橋市○○路與南雅南路之路口時，因「
    闖紅燈」經臺北縣警察局板橋交通分隊警員(下稱舉發機關)
    當場製單舉發，嗣原處分機關即交通部公路總局嘉義區監理
    所臺南監理站，以異議人違規事實明確，依道路交通管理處
    罰條例（下稱處罰條例）第53條第1項、第63條第1項第3款
    及違反道路交通管理事件統一裁罰基準表(以下簡稱基準表)
    之規定，裁處異議人罰鍰新臺幣（下同）3600元，並記違規
    點數3點等語。
二、異議意旨略以：四川路二段並無兩段式左轉號誌，故直行車
    與左轉重疊，造成左轉之危險，伊係紅燈迴轉並無闖紅燈，
    且迄今亦未收到舉發單，為此聲明異議，請求撤銷原處分云
    云。
三、按汽車駕駛人，行經有燈光號誌管制之交岔路口闖紅燈者，
    處1800元以上5400元以下罰鍰，並記違規點數3點；處罰條
    例第53條第1項、第63條第1項第3款，分別定有明文。次按
    行為人有本條例之情形者，應填製舉發違反道路交通管理事
    件通知單（以下簡稱通知單），並於被通知人欄予以勾記，
    當場舉發者，應填記駕駛人或行為人姓名、性別、出生年月
    日、地址、身分證統一編號及車主姓名、地址、車牌號碼、
    車輛種類。被查獲之駕駛人或行為人為受處分人時，應於填
    記通知單後將通知聯交付該駕駛人或行為人簽名或蓋章收受
    之；拒絕簽章者，仍應將通知聯交付該駕駛人或行為人收受
    ，並記明其事由及交付之時間；拒絕收受者，應告知其應到
    案時間及處所，並記明事由與告知事項，視為已收受，違反
    道路交通管理事件統一裁罰基準及處理細則第11條第1項第1
    款定有明文。
四、本院審酌：
  (一)異議人駕駛其所有之前揭小客，於上述時、地，經舉發機關
    以「闖紅燈」為由當場製單舉發。嗣原處分機關依處罰條例
    第53條第1項、第63條第1項第3款並參酌基準表之規定，裁
    處異議人罰鍰3600元並記違規點數3點之事實，有裁決書、
    舉發通知單為證，且為異議人所不否認，此部份事實當可認
    定。
  (二)異議人雖辯稱：當時伊迴轉並無闖紅燈云云。惟查，證人即
    本件舉發警員許信興證稱：「本件是我舉發的，我有她的違
    規照片，我當時站在四川路二段人行道上，如編號一第一張
    圖的左下角位置，我面對四川路二段，該路段為Ｙ字型路口
    ，紅燈後，她才紅燈左轉，當時已經寫好舉發單，請她簽收
    ，她當場拒絕簽收，當時有告訴她可以在到案日前到監理站
    申訴或繳款，我當時從頭到尾都有錄音，取締過程約有八分
    鐘。」等語明確，並有違規採證照片6張附卷可佐（見本院
    卷第26-28頁），是上開證詞洵堪採信。異議人空言否認有
    闖紅燈之行為，不足採信。又本件異議人拒絕收受舉發通知
    單，然舉發警員許信興已告知異議人應到案時間及處所，並
    記明事由與告知事項，業據上開證人證述綦詳，並經本院當
    庭勘驗錄音光碟無訛，揆諸前開法條意旨，視為異議人已收
    受舉發通知單，故異議抗辯迄今仍未收到舉發單云云，亦無
    足採。
五、綜上所述，異議人於前述時、地，有闖紅燈之違規事實既可
    認定，且經依法視為異議人已收受舉發通知單，則原處分機
    關依處罰條例第53條第1項、第63條第1項第3款並參酌基準
    表之規定，裁處異議人罰鍰3600元並記違規點數3點，經核於
    法並無違誤，異議人異議內容，並無理由，應予駁回。
六、據上論斷，應依道路交通管理處罰條例第87條第2項、道路
    交通案件處理辦法第19條，裁定如主文。    。
中    華    民    國    98    年    10    月    26    日
                  交通法庭   法  官  廖建彥
以上正本證明與原本無異。
如不服本裁定應於送達後5日內向本院提出抗告狀（應附繕本）
。
                             書記官  吳揆滿
中    華    民    國    98    年    10    月    26    日


司法院資訊處製作；財團法人民間司法改革基金會備份。
